

Lucas Pereira Zaranza

DESENVOLVEDOR DE SISTEMAS E JOGOS

Sobre Mim

Sou desenvolvedor sistemas com 3 anos de experiência, com mais 10 anos de experiência em desenvolvimento de jogos. Sigo atualmente me aprofundando nos estudos de JavaScript.

Dados Pessoais

Idade: 29 anos

Endereço: Rua Rio Grande do Sul, 893 - Pan

Americano, Fortaleza/CE Telefone: (85) 9 9230 5016 E-mail: lucaszaranza@gmail.com

Formação

UECE - CIÊNCIA DA COMPUTAÇÃO

UNICHRISTUS - SISTEMAS DA INFORMAÇÃO (1º Semestre)

Habilidades

Gaming:

Unity 3D (C#)
Pixel Art (Aseprite)

Sistemas:

JavaScript

.NET (C#)

React

Angular

HTML

CSS VueJS

Git e Github

SQL (PostgreSQL, MySQL, SQL Server)

Metodologias ágeis:

Jira, Trello, Confluence, SCRUM

Idiomas

Inglês avançado Italiano básico Japonês básico

Experiências de Trabalho Relevantes

KOKKU (MAR 2022 - JAN 2023)

Mid Game Developer (Desenvolvedor Pleno)

Desenvolvedor de jogos com Unity3D e C#, e com Roblox e LUA.

WIZ (SET 2021 - MAR 2022)

Backend Pleno .NET C# (Remoto) | Frontend Pleno (Angular)

Desenvolvimento de APIs para os sistemas de cotação de seguros da Wiz,

como o Wflow, e das interfaces e frontend dos sistemas.

Back: .NET Core, C#, SQL Server, Visual Studio, Entity Framework.

Front: Angular, Material Design, TypeScript.

WIPRO (ABR 2021 - AGO 2021)

Programador Pleno .NET C# (Remoto)

Desenvolvimento de Sistemas terceirizado para Odonto System.

Tecnologias utilizadas: ASP .NET, C#, CSS, Bootstrap, HTML, SQL Server,

Web APIs, JavaScript, AJAX, JQuery, Github, Jira, Visual Studio

UNICHRISTUS (DEZ 2020 - ABR 2021)

Programador Pleno .NET C# (Remoto)

Desenvolvimento de Sistemas para o corpo docente da Universidade e Sistemas para o SER (Sistema de Educação Religiosa) do Colégio Christus.

Tecnologias utilizadas: Blazor, C#, CSS, Bootstrap, HTML, PostgreSQL, Web APIs, JavaScript, Github, Visual Studio

Soft Skills

Bom humor, fácil de lidar, boa escrita e comunicação, boas habilidades sociais e no relacionamento interpessoal.

Portfolio

Games: https://lucaszaranza.netlify.app/

Web: https://lucasz-web-portfolio.vercel.app/ Github: https://github.com/lucaspzaranza



Lucas Pereira Zaranza

GAME AND FRONTEND DEVELOPER

About Me

I'm a developer with 3 years of experience working on frontend and backend, but with main interest on working on frontend. Besides, I used to do game development with Unity3D. I'm available to move to another state if necessary, preferentially São Paulo.

Personal Data

Age: 29

Country: Brazil; State: Ceará; City: Fortaleza

Phone: +55 085 9 9230-5016 E-mail: lucaszaranza@gmail.com

University Education

UECE - COMPUTER SCIENCE

Skills

Game Dev: Unity 3D (C#), Pixel Art (Aseprite),

Multiplayer (Mirror). Roblox: beginner

Frontend: JavaScript, React, Angular, VueJS, HTML,

CSS, Blazor

Backend: .NET, Entity Framework, SQL Server,

PostgresSQL

Creative: Adobe Photoshop, Illustrator, Premiere,

Filmora, Aseprite

Relevant Work Experiences

KOKKU (MAR 2022 - JAN 2023)

Mid Game Developer

Game Deevloper with Unity3D and C#, and lastly I had training on Roblox with LUA.

WIZ (SEP 2021 - MAR 2022)

Mid Backend .NET C# (Remote) | Mid Frontend (Angular)

API Development to the company's quotation systems, and the systems frontend interfaces.

Back: .NET Core, C#, SQL Server, Visual Studio, Entity Framework.

Front: Angular, Material Design, TypeScript.

WIPRO (APR 2021 - AUG 2021)

Mid Developer with .NET C# (Remote)
Fullstack engineer to Odonto System Company.

Techs: ASP .NET, C#, CSS, Bootstrap, HTML, SQL Server, Web APIs,

JavaScript, AJAX, JQuery, Github, Jira, Visual Studio

UNICHRISTUS (DEC 2020 - APR 2021)

Mid Developer with .NET C# (Remote)

System development to the teachers of the university and to the school's religious branch.

Techs: Blazor, C#, CSS, Bootstrap, HTML, PostgreSQL, Web APIs,

JavaScript, Github, Visual Studio with .NET

Portfolio

Games: https://lucasz-game-portfolio.netlify.app/ Web: https://lucasz-web-portfolio.vercel.app/ General: https://lucaszaranza.netlify.app/